臺灣臺中地方法院刑事判決　　　　　　　　　　　　九十二年度交訴字第一三八號
　　公　訴　人　臺灣臺中地方法院檢察署檢察官
　　被　　　告　丁○○
　　選任辯護人　謝萬生律師
　　被　　　告　甲○○
　　選任辯護人　楊銷樺律師
　　　　　　　　劉建成律師
右列被告因業務過失致死案件經檢察官提起公訴（九十一年度偵字第二一七三二號）
本院判決如左：
    主      文
丁○○、甲○○均從事業務之人，因業務上之過失致人於死，各處有期徒刑參月，如
易科罰金，均以參佰元折算壹日。均緩刑貳年。
    事      實
一、丁○○係達欣工程有限公司台中縣外埔鄉○○○○道路興建工程工地主任，甲○
    ○為新亞建設股份有限公司中二高三二一四標工程工地主任，負責工地施工安全
    責任，均為從事業務之人，丁○○、甲○○二人均明知民國（下同）九十一年三
    月間新亞建設股份有限公司為阻絕車輛進入尚未完工通車之工地路段，在中二高
    與外埔鄉○○道新亞建設股份有限公司與達欣工程有限公司雙方工地交界處地面
    設置Ｈ型鋼樑，甲○○既身為工地主任，應知所設置之Ｈ型鋼樑前方路段工程雖
    屬達欣工程有限公司負責，因並未行封閉道路禁阻車輛通行，且其道路寬敞、平
    坦，車輛行車速度應會很快，而夜間無照明設備，如未在Ｈ型鋼樑之前方相當距
    離處設置足夠、明顯之安全警告標誌，一旦有車輛衝撞至該Ｈ型鋼樑，駕駛者極
    可能非死即傷，非常危險；而該Ｈ型鋼樑雖非達欣工程有限公司設置，亦不在達
    欣工程有限公司工地之範圍內，惟設置地點緊鄰達欣工程有限公司負責施工之路
    段，而達欣工程有限公司施工之路段並未阻絕車輛進入，且該路段亦無設置夜間
    照明設備，極可能有車輛行經該處高速衝撞該Ｈ型鋼樑之危險，丁○○身為工地
    主任，亦明知如未在Ｈ型鋼樑之前方相當距離處設置足夠、明顯之安全警告標誌
    ，非常危險，甲○○、甲○○二人應注意能注意，按其情節又非不能注意，竟未
    在該Ｈ型鋼樑之前方道路相當距離處設置足夠之警示燈、安全錐、警告標誌，致
    九十一年八月八日十八時四十分許有住於新竹、不熟悉當地路況、酒後駕車亦有
    疏失之楊智榮駕駛車號Ｗ８－八三五０號自小客車行經該路段，未能發現路中阻
    絕通行Ｈ型鋼樑之而正面撞及，致楊智榮外傷性休克、顱腦損傷、胸、腹部挫傷
    肋骨骨折、下肢裂創，經送醫急救不治死亡。
二、案經臺灣臺中地方法院檢察署檢察官據報相驗後自動檢舉偵查起訴。
    理      由
一、右開時、地被害人楊智榮駕汽車衝撞新亞建設股份有限公司設置Ｈ型鋼樑肇事之
    事實，業據被告甲○○、丁○○坦承不諱，惟均否認有過失，惟右揭業務過失致
    死之犯罪事實，業據被害人楊智榮之母乙○○指訴明確，又有交通事故調查報告
    表、現場照片、現場履勘筆錄附卷可稽，另本件車禍被害人楊智榮因此受傷死亡
    ，亦經檢察官督同檢驗員相驗屬實，製有相驗筆錄、相驗屍體證明書、驗斷書在
    卷可憑。按道路施工者應注意道路交通安全之維護，避免交通事故、發生危險，
    此乃眾所週知之事實。被告丁○○、甲○○二人均為工地主任，當然負有上述注
    意義務，既均明知新亞建設股份有限公司在與達欣工程有限公司工地交界處設置
    Ｈ型鋼樑路障，而達欣工程有限公司負責之工程路段又未阻絕車輛進入，二人均
    有義務在Ｈ型鋼樑之前之相當距離之道路上設置警告標誌、警示燈、交通椎等安
    全附設設施，且並無不能注意之情事，詎竟均疏未注意設置，致楊智榮駕駛車號
    Ｗ８－八三五０號自小客車行經該路段，未能發現路中阻絕通行Ｈ型鋼樑之而正
    面撞及，致楊智榮外傷性休克、顱腦損傷、胸、腹部挫傷、肋骨骨折、下肢裂創
    ，經送醫急救不治死亡。上述現場業經檢察官於九十一年八月九日下午四時現場
    履勘明確，製有履勘現場筆錄一份附卷可佐（相驗卷第廿三頁）。又本件經送台
    灣省台中縣區車輛行車事故鑑定委員會鑑定結果，亦認「楊智榮飲酒過量行經肇
    事地段未注意車前狀況，且超速行駛，為肇事主因。施工單位標示不足，並用低
    矮之Ｈ型鋼封閉道路不當，為肇事次因。」有該委員會九十三年二月五日中縣鑑
    字第九二０一一九八號函一份附卷可佐。又本件再送台灣省車輛行車事故覆議鑑
    定委員會覆議結果，認「本案肇事地若屬封閉地段，則楊智榮酒精濃度過量駕駛
    自小客車，違規行駛禁行路段，且未注意車前狀況，為肇事原因，施工單位無肇
    事因素」，有該委員會九十三年五月十日府覆議字第九三一０二七七號函一份附
    卷可佐。本院於九十二年十一月十三日上午十時三十分會同檢察官、被告及選任
    辯護人到現場履勘結果，參酌被告之陳述及檢察官九十一年八月九日之履勘結果
    ，認肇事當時該路段並非封閉路段，因此不能為被告有利之認定。此外，被告甲
    ○○、丁○○二人顯有過失，已如前述。再如上開檢察官相驗所見，被害人確因
    本件車禍致死。則被告甲○○、丁○○二人之過失行為，與被害人之死亡結果間
    ，自具有相當因果關係。從而本案事證明確，被告犯行堪予認定。
二、核被告甲○○、丁○○所為均係犯刑法第二百七十六條第二項之業務過失致人於
    死罪。爰審酌被告之過失程度、被害人酒醉駕車與有過失，且本件已與被害人家
    屬達成民事上之和解，有和解書二份附卷可佐及被告之犯後態度等一切情狀，從
    輕各量處如主文所示之刑，並均諭知易科罰金之折算標準。又被告二人並無前科
    ，未曾受有期徒刑以上刑之宣告，有臺灣高等法院被告全國前案紀錄表一份附卷
    可佐，其因一時疏忽致犯本案，經此科刑教訓，當知所警惕，信無再犯之虞，故
    本院認其所宣告之刑，以暫不執行為適當，爰併予宣告緩刑貳年，以啟自新。
據上論斷，應依刑事訴訟法第二百九十九條第一項前段、刑法第二百七十六條第二項
、第四十一條第一項前段、第七十四條第一款，罰金罰鍰提高標準條例第一條前段、
第二條，判決如主文。
本案經檢察官丙○○到庭執行職務。
中      華      民      國      九十三    年      八    月      三      日
                                    臺灣臺中地方法院交通法庭
                                      審判長法官  許  金  樹
                                            法官  張  清  洲
                                            法官  郭  德  進
右正本證明與原本無異。
如不服本判決，應於判決送達後十日內向本院提出上訴狀( 應附繕本 )，上訴於臺灣
高等法院臺中分院。
                                            書記官
中      華      民      國      九十三    年      八    月      六      日
刑法第二百七十六條第二項：
二、從事業務之人，因業務上之過失犯前項之罪者，處五年以下有期徒刑或拘役，得
    併科三千元以下罰金。
                                                                        Ｂ
